臺灣高等法院刑事裁定
111年度抗字第827號
抗  告  人  
即  聲請人  許春風


上列抗告人因聲請撤銷檢察官處分案件，不服臺灣臺北地方法院
中華民國111年5月17日所為111年度聲字第372號裁定，提起抗告
，本院裁定如下：
    主  文
抗告駁回。
    理  由
一、原裁定意旨略以：抗告人即聲請人許春風（下稱抗告人）前
    因不服臺灣臺北地方檢察署檢察官111年度他字第117號所為
    簽准結案之處分，向原審法院聲請撤銷檢察官之處分，經原
    審法院於民國111年4月11日以111年度聲字第372號裁定駁回
    聲請在案。上開裁定乃屬法律規定不得抗告之案件，則抗告
    人對於不得抗告之裁定提起抗告，於法不合，且無從補正，
    應予駁回等語。
二、抗告意旨如附件「刑事再抗告狀⑵」所載。
三、按對於檢察官所為之處分有不服者，得依刑事訴訟法第416
    條規定聲請所屬法院撤銷或變更之。法院就上開聲請所為之
    裁定，除非係對於其就撤銷罰鍰之聲請而為者，均不得抗告
    ，此觀同法第418條第1項規定甚明。是除上述例外情形，此
    類聲請一經所屬法院裁定，即告確定，以避免遲滯延宕，有
    害程序之安定性。又原審法院及抗告法院認為抗告不合法律
    上之程式或法律上不應准許，或其抗告權已經喪失者，應以
    裁定駁回之，刑事訴訟法第408條第1項前段、第411條前段
    亦分別定有明文。
四、經查：　　
  ㈠「抗告」係指抗告權人，不服「原審法院」尚未確定之裁定
    ，請求上級法院以裁定撤銷或變更原裁定之救濟方法；「再
    抗告」則係不服「抗告法院」對於抗告所為未確定之裁定，
    再向其上級法院，請求撤銷或變更之救濟方法，是「再抗告
    」係不服「抗告法院」所為之裁定，倘對於「原審法院」之
    裁定，要不生「再抗告」之問題。本件抗告人於「刑事再抗
    告狀⑵」內，已記載係對原審法院111年5月17日111年度聲字
    第372號裁定聲明不服之意旨明確，核其真意，即係對上開
    裁定提起「抗告」，自不受其書狀記載「再抗告」一詞之拘
    束，合先敘明。
　㈡抗告人前依刑事訴訟法第416條第1項規定，聲請撤銷臺灣臺
    北地方檢察署檢察官111年度他字第117號案件所為簽准結案
    之處分，經原審於111年4月11日以111年度聲字第372號裁定
    駁回，且該裁定並非就撤銷罰鍰之聲請而為，依刑事訴訟法
    第418條第1項前段規定，自不得抗告。詎抗告人竟對該裁定
    提起抗告，顯為法律上所不應准許，且無從補正，則原審依
    刑事訴訟法第408條第1項前段規定，於111年5月17日以111
    年度聲字第372號裁定駁回其抗告，於法洵無不合，且亦屬
    不得抗告之裁定甚明。茲抗告人猶執陳詞，並主張係援引刑
    事訴訟法第415條第1項但書第5款「對於第486條聲明疑義或
    異議之裁定抗告」所為之「再抗告」；然刑事訴訟法第486
    條之「聲明疑義」、「聲明異議」，所指為刑事訴訟法第48
    3條之「當事人對於有罪裁判之文義有疑義者，得向諭知該
    裁判之法院聲明疑義」及同法第484條之「受刑人或其法定
    代理人或配偶以檢察官執行之指揮為不當者，得向諭知該裁
    判之法院聲明異議」，本件抗告人係向原審聲請撤銷檢察官
    所為簽准結案之處分，自與「聲明疑義」或「聲明異議」無
    涉，其以此作為得提起「再抗告」之理由，洵屬無據。從而
    ，抗告人對原審法院111年5月17日駁回其抗告之裁定，向本
    院提起抗告，顯屬法律上所不應准許，且無從補正，應予駁
    回。
五、據上論斷，應依刑事訴訟法第411條前段，裁定如主文。
中　　華　　民　　國　　111 　年　　6 　　月　　27　　日
                  刑事第二十一庭審判長法　官  林怡秀
                                      法　官  胡宜如
                                      法　官  劉元斐
以上正本證明與原本無異。
不得再抗告。
                                      書記官  陳靜雅
中　　華　　民　　國　　111 　年　　6 　　月　　27　　日